【裁判字號】    98,重訴,486
【裁判日期】    981130
【裁判案由】    清償借款
【裁判全文】
臺灣臺中地方法院民事判決  98年度重訴字第486號
原      告  國泰人壽保險股份有限公司
法定代理人  丙○○
訴訟代理人  乙○○
被      告  甲○○
            丁○○
當事人間清償借款事件，本院於98年11月16日言詞辯論終結，判
決如下：
    主    文
被告應連帶給付原告新臺幣陸佰拾肆萬伍仟伍佰零捌元，及其
中新臺幣伍佰壹拾陸萬陸仟玖佰捌拾貳元自民國九十七年二月二
十日起至清償日止，按年息百分之三點六二五計算之利息，並自
民國九十七年三月二十一日起至清償日止，其逾期在六個月以內
者，按上開利率百分之十，逾期超過六個月部分，按上開利率百
分之二十計算之違約金。
訴訟費用新臺幣陸萬仟捌佰陸拾伍元由被告連帶負擔。
本判決於原告以新臺幣貳佰壹拾貳萬元供擔保後，得假執行。
    事實及理由
一、原告主張被告甲○○以被告丁○○為連帶保證人，於民國（
    下同）88年7月19日向原告借款新台幣（下同）5,300,000元
    ，約定借款期限至108年7月19日止，利息按年息7.2%計算，
    並按原告於每年3月、9月所訂新利率計付利息（目前調整為
    年息3.625%），還款方式原約定自借款日起按月攤還本息，
    如未按期繳款，其餘借款視為全部到期，並自逾期時起6個
    月內按上開利率10%，逾期超過6個月以上部分，按上開利率
    20%加付違約金。嗣被告因88年921大地震致提供擔保之房屋
    全倒，因而向原告聲請暫緩繳納利息5年，自93年8月20日起
    緩繳期間屆滿，惟被告自97年2月20日起即未依約還款，經
    原告屢次催告均置之不理，尚欠本金5,166,982元及緩繳5年
    期間之利息1,178,526元，合計為6,345,508元及本金部分自
    97年2月20日起之利息、自97年3月21日起之違約金未清償，
    爰依消費借貸及連帶保證契約訴請被告清償借款，並聲明求
    為判決除擔保金額外如主文所示。
二、被告自認原告主張之事實，惟以房屋於受災後全倒，原告並
    未概括承受，被告等無資力清償等語為辯，並聲明求為判決
    ：駁回原告之訴。
三、兩造不爭執之事項：
    原告主張被告甲○○以被告丁○○為連帶保證人向原告借款
    之事實，目前尚欠本金5,166,982元，九二一震災緩繳5年之
    利息1,178,526元，及前欠本金自97年2月20日起至清償日止
    按年息3.625%計算之利息暨自97年3月21日起至清償日止，
    逾期在6個月以內，按上開利率10%，超過6個月以上，按上
    開利率20%計算之違約金。
四、按消費借貸者，謂當事人一方移轉金錢或其他代替物之所有
    權於他方，而約定他方以種類、品質、數量相同之物返還之
    契約，民法第474條第1項定有明文；又稱保證者，謂當事人
    約定，一方於他方之債務人不履行債務時，由其代負履行責
    任之契約，同法第739條亦有明文；另保證債務之所謂連帶
    ，係指保證人與主債務人負同一債務，對於債權人各負全部
    給付之責任者而言，此就民法第272條第1項規定連帶債務之
    文義參照觀之甚明（最高法院45年台上字第1426號判例可資
    參照）；而連帶債務之債權人，依同法第273條第1項規定，
    得對於債務人中之一人或數人或其全體，同時或先後請求全
    部或一部之給付。本件被告甲○○向原告借款，既未依約清
    償，借款自視為全部到期，被告丁○○其連帶保證人，應負
    連帶清償責任。從而，原告依消費借貸及連帶保證契約請求
    被告連帶給付借款6,345,508元，及其中5,166,982元自97年
    2月20日起至清償日止，按年息3.625%計算之利息，並自97
    年3月21日起至清償日止，其逾期在6個月以內者，按上開利
    率10%，逾期超過6個月部分，按上開利率20%計算之違約金
    ，為有理由，應予准許。
五、原告陳明願供擔保聲請宣告假執行，核無不合，爰酌定相當
    擔保金額宣告之。
六、訴訟費用負擔及假執行之依據：民事訴訟法第85條第2項、
    第390條第2項。
中    華    民    國    98    年    11    月    30    日
                  民事第一庭    法  官  陳文爵
正本係照原本作成。
如對本判決上訴，須於判決送達後20日內向本院提出上訴狀。
中    華    民    國    98    年    11    月    30    日
                                書記官  施玉卿


司法院資訊處製作；財團法人民間司法改革基金會備份。
